臺灣雲林地方法院刑事判決　　　　　　　 94年度訴字第739號
公　訴　人　臺灣雲林地方法院檢察署檢察官
被　　　告　甲○○
上列被告因違反毒品危害防制條例案件，經檢察官提起公訴（94
年度毒偵字第1118號），及移送併辦（94年度毒偵字第1938號）
，並追加起訴（94年度毒偵字第1938號），被告自白犯罪，本院
合議庭裁定由受命法官獨任依簡式審判程序審理，判決如下：
    主  文
甲○○連續施用第一級毒品，累犯，處有期徒刑壹年，扣案之第
一級毒品海洛因（毛重拾貳點公克），沒收銷燬之；又施用第
二級毒品，累犯，處有期徒刑肆月，扣案之第二級毒品甲基安非
他命（毛重壹點肆公克），沒收銷燬之。應執行有期徒刑壹年貳
月。扣案之第一級毒品海洛因（毛重拾貳點公克）及第二級毒
品甲基安非他命（毛重壹點肆公克），均沒收銷燬之。
    事  實
一、甲○○前因施用第二級毒品案件，經觀察、勒戒後，認無繼
　　續施用毒品之傾向，由臺灣雲林地方法院檢察署檢察官於民
    國90年12月6 日，以90年度毒偵字第798 號不起訴處分確定
    。復因施用第一、二級毒品案件，經臺灣雲林地方法院檢察
    署檢察官於93年3 月10日，以92年度毒偵字第1136號提起公
    訴，由本院於93年7 月20日，以93年度訴字第188 號判處應
    執行有期徒刑10月確定，甫於94年3 月31日縮刑期滿執行完
    畢。詎仍不思悔改，復基於施用第一級毒品之概括犯意，自
    94年5 月中旬某日起，至94年10月9 日14、15時止，連續在
    雲林縣台西鄉牛厝村邱厝42之5 號住處及雲林縣臺西鄉五港
    村安西府後花園等處，以將第一級毒品海洛因摻水混合後置
    於注射針筒內，施打於皮下或血管之方式，施用第一級毒品
    海洛因多次。另基於施用第二級毒品甲基安非他命之犯意，
    於94年10月初某日，在上揭住處，將第二級毒品甲基安非他
    命，置於玻璃管內，以火燒烤成煙霧狀並吸食其煙之方式，
    施用第二級毒品甲基安非他命1 次。嗣於；(一)94年6 月6 日
    11時20分許，經警在雲林縣台西鄉五港村安西府後花園盤查
    ，當場查獲甲○○正在以注射針筒施用毒品，並扣得注射針
    筒1 支及分裝袋1 只等物，同日經甲○○同意採集其尿液送
    驗，檢出毒品嗎啡之陽性反應；(二)94年10月9 日18時40分許
    ，在雲林縣臺西鄉牛厝村舊泉州42-5號，為警查獲，並扣得
    第一級毒品海洛因（毛重12.3公克）及第二級毒品甲基安非
    他命（毛重1.4 公克），始悉上情。
二、案經雲林縣警察局臺西分局報告臺灣雲林地方法院檢察署檢
    察官偵查起訴。
    理  由
一、上揭事實，業經被告甲○○坦白承認，並有檢驗呈「嗎啡陽
    性」反應之雲林縣衛生局煙毒尿液檢驗成績書1 紙在卷可稽
    ，復有施用毒品器具注射針筒1 支、分裝袋1 只，及第一級
    毒品海洛因（毛重12.3公克）及第二級毒品甲基安非他命（
    毛重1.4 公克）等物扣案可證，足認被告自白與事實相符，
    應可採信。又其因施用毒品案件，經觀察、勒戒後，認無繼
　　續施用毒品之傾向，由檢察官為不起訴處分確定等情，有前
    述不起訴處分書、判決書及臺灣高等法院被告前案紀錄表等
    件在卷可參。本件事證明確，被告犯行，堪以認定。
二、核被告所為，係犯毒品危害防制條例第10條第1 項之施用第
    一級及同條第2 項之施用第二級毒品罪。被告持有第一、二
    級毒品進而施用，其持有之低度行為，為施用之高度行為吸
    收，不另論罪。又被告先後多次施用第一級毒品犯行，時間
    緊接，所犯罪名相同，顯係出於概括犯意反覆為之，為連續
    犯，應依刑法第56條規定，以一罪論，並加重其刑。公訴人
    僅就被告於94年5 月中旬某日起，至94年6 月6 日11時20分
    止施用第一級毒品海洛因犯行提起公訴，其餘部分未及論列
    ，然檢察官就犯罪事實一部起訴者，其效力及於全部，被告
    經檢察官起訴範圍外之連續施用第一級毒品海洛因犯罪事實
    （即移送併辦部分），與前揭論罪科刑部分，係基於概括犯
    意為之，具有連續犯之裁判上一罪關係，本院自得併予審理
    ，附予敘明。又按一人犯數罪者，為相牽連之案件；於第一
    審辯論終結前，得就與本案相牽連之犯罪，追加起訴。刑事
    訴訟法第7 條第1 款、第265 條第1 項分別定有明文。本案
    檢察官僅就被告違反毒品危害防制條例第10條第1 項之施用
    第一級毒品犯行部分起訴，惟於本案辯論終結前，以臺灣雲
    林地方法院檢察署94年度偵字第1938號追加起訴書，追加起
    訴被告違反毒品危害防制條例第10條第2 項之施用第二級毒
    品犯行部分，本院自應予以審理。被告前因施用第一、二級
    毒品案件，經本院於93年7 月20日，以93年度訴字第188 號
    判處應執行有期徒刑10月確定，甫於94年3 月31日縮刑期滿
    執行完畢，有臺灣高等法院被告前案紀錄表在卷可稽。茲被
    告於有期徒刑執行完畢後，5 年內，再犯本件有期徒刑以上
    之罪，為累犯，應依刑法第47條規定，就施用第一級毒品犯
    行部分，遞加重其刑；另就施用第二級毒品犯行部分，加重
    其刑。其所犯施用第一級毒品及施用第二級毒品2 罪間，犯
    意各別，行為互殊，應分論併罰。爰審酌被告經觀察、勒戒
    後，仍未戒絕毒癮，及屢次因施用毒品，遭警查獲，仍繼續
    施用毒品，暨犯後坦承犯行等一切情狀，量處如主文所示之
    刑，併定其應執行之刑。扣案之第一級毒品海洛因（毛重12
    .3 公 克）及第二級毒品甲基安非他命（毛重1.4 公克），
    屬查獲之毒品，不問屬於犯人與否，均依毒品危害防制條例
    第18條第1 項前段，宣告沒收銷燬之。扣案之注射針筒1 支
    及、分裝袋1 只等物，業經被告於審理時表示拋棄，不另宣
    告沒收，併此敘明。
據上論斷，應依刑事訴訟法第299 條第1 項前段，毒品危害防制
條例第10條第1 項、第2 項、第18條第1 項前段，刑法第11條前
段、第56條、第47條、第51條第5 款，判決如主文。
本案經檢察官乙○○到庭執行職務。
中　　華　　民　　國　　94　　年　　12　　月　　2 　　日
                  刑事第二庭    法  官  柯志民
以上正本證明與原本無異。
如不服本判決，應於判決送達後10日內，向本院提出上訴狀。
                                書記官　魏輝碩
中　　華　　民　　國　　94　　年　　12　　月　　2 　　日
論罪之法條全文：
毒品危害防制條例第10條
施用第 1 級毒品者，處六月以上五年以下有期徒刑。
施用第 2 級毒品者，處三年以下有期徒刑。
